【裁判字號】    95,易,1533
【裁判日期】    951027
【裁判案由】    竊盜
【裁判全文】
臺灣高雄地方法院刑事判決              95年度易字第1533號
公  訴  人  臺灣高雄地方法院檢察署檢察官
被      告  丁○○
            甲○○
上列被告因竊盜案件，經檢察官提起公訴（95年度偵字第21266
號），本院改依簡式審判程序判決如下：
    主  文
丁○○、甲○○共同攜帶兇器竊盜，均累犯，各處有期徒刑拾月
，扣案鐵鉗、斜口鉗各壹把，均沒收。
    事  實
一、丁○○前因違反肅清煙毒條例案件，經臺灣臺南地方法院
    87年度訴字第35號判處有期徒刑3 年3 月確定，於民國89年
    2 月24日因假釋交付保護管束，嗣經撤銷假釋，於93年9月
    23日因縮短刑期而執行完畢；甲○○前因違反毒品危害防制
    條例案件，經臺灣臺南地方法院94年度訴字第439 號判處有
    期徒刑10月，嗣經臺灣高等法院臺南分院94年度上訴字第
    439 號判決駁回上訴確定，於95年6 月11日執行完畢。詎丁○○、甲○○仍不知悔改，共同基於為自己不法所有之犯意
    聯絡，於95年8 月10日中午12時許，由丁○○騎乘車牌號碼
    YKI-776 號重型機車搭載甲○○，行經高雄縣湖內鄉○○路
    ○ 段687 號乙○○所經營之工廠前，見該工廠南側小徑鐵欄
    杆有缺口，即徒步進入，丁○○、甲○○並分持渠等所有客
    觀上足以對人之生命、身體產生危險，可為兇器使用之之鐵
    鉗及斜口鉗各1 把，剪斷電纜線而竊取工廠內電纜線4 捲【
    共重33.5公斤，值約新台幣（下同）1 萬元】，得手後，將
    之擺放於上開機車之腳踏板上，即共乘機車離開現場。嗣於
    同日中午12時30分許，渠等行經高雄縣茄萣鄉○○路356 號
    前，因形跡可疑為警盤查而查獲並扣得上開電纜線4 捲及丁○○所有之鐵鉗、甲○○所有之斜口鉗各1 把。
二、案經高雄縣政府警察局湖內分局報告臺灣高雄地方法院檢察
    署檢察官偵查起訴。
    理  由
一、本件被告丁○○、甲○○所犯為死刑、無期徒刑、最輕本刑
    為3 年以上有期徒刑以外之罪，渠等於準備程序進行中，就
    被訴事實為有罪之陳述，經受命法官告知簡式審判程序之旨
    ，並聽取當事人之意見後，本院合議庭裁定由受命法官獨任
    進行簡式審判程序，合先敘明。
二、上揭事實，業據被告2 人供承不諱，核與被害人乙○○於警
    詢中所述大致相符，且有警方當場查獲之電纜線4 捲（業經
    乙○○領回）、鐵鉗、斜口鉗各1 把扣案可資佐證，亦有贓
    物認領保管單1 紙、照片10張附卷足憑。被告開自白與事實
    相符，事證明確，渠上開犯行，足堪認定，應依法論科。
三、按刑法第321 條第1 項第3 款之攜帶兇器竊盜罪，係以行為
    人攜帶兇器竊盜為其加重條件，此所謂之兇器，其種類並無
    限制，凡客觀上足以對人之生命、身體、安全構成威脅，具
    有危險性之兇器均屬之，且祇須行竊時攜帶此種具有危險性
    之兇器為已足，並不以攜帶之初有行兇之意圖為必要。查本
    案被告竊盜時所攜帶之斜口鉗前端尖銳、鐵鉗質地堅硬，在
    客觀上足以對人之生命、身體、安全構成威脅，自屬兇器無
    訛。是核被告2 人所為，均係犯刑法第321 條第1 項第3 款
    之攜帶兇器竊盜罪。被告2 人就上開犯罪間，有犯意聯絡，
    行為分擔，為共同正犯。被告丁○○前因違反肅清煙毒條例
    案件，經臺灣臺南地方法院87年度訴字第35號判處有期徒刑
    3 年3 月確定，於89年2 月24日因假釋交付保護管束，嗣經
    撤銷假釋，於93年9 月23日因縮短刑期而執行完畢；被告甲○○前因違反毒品危害防制條例案件，經臺灣臺南地方法院
    94年度訴字第439 號判處有期徒刑10月，嗣經臺灣高等法院
    臺南分院94年度上訴字第439 號判決駁回上訴確定，於95
    年6 月11日執行完畢，均有臺灣高等法院被告前案紀錄表在
    卷可稽，渠等受有期徒刑執行完畢後，5 年以內故意再犯本
    件有期徒刑以上之罪，為累犯，均應依刑法第47條之規定加
    重其刑。爰審酌被告2 人不思以合法正當途徑賺取所得，企
    圖不勞而獲竊取他人財物，所竊財物價值不輕（總價值1 萬
    元），所為危害不淺，惟念渠等犯後已坦承犯行，態度良好
    ，所竊得之財物業經被害人領回，所為損害已有減輕等一切
    情狀，各量處如主文所示之刑。扣案之鐵鉗、斜口鉗分別為
    被告丁○○、甲○○所有，且供渠等為
    本件竊盜犯行所用，依共犯責任共同原則，爰依刑法第38
    條第1 項第2 款之規定，併予宣告沒收。
四、據上論斷，應依刑事訴訟法第273 條之1 第1 項、第299 條
    第1 項前段，刑法第321 條第1 項第第3 款、第28條、第47
    條第1 項、第38條第1 項第2 款，判決如主文。
本案經檢察官丙○○到庭執行職務。
中    華    民    國    95    年    10    月    27    日
                  刑事第一庭    法  官  陳宛榆
以上正本證明與原本無異。
如不服本判決，應於判決送達後10日內，向本院提出上訴狀。
中    華    民    國    95    年    10    月    31    日
                                書記官  劉企萍
附錄本判決論罪之法條
中華民國刑法第321條
犯竊盜罪而有左列情形之一者，處6 月以上、5 年以下有期徒刑
：
一於夜間侵入住宅或有人居住之建築物、船艦或隱匿其內而犯之
者。
二毀越門扇、牆垣或其他安全設備而犯之者。
三  攜帶兇器而犯之者。
四  結夥三人以上而犯之者。
五  乘火災、水災或其他災害之際而犯之者。
六  在車站或埠頭而犯之者。
前項之未遂犯罰之。


司法院資訊處製作；財團法人民間司法改革基金會備份。
